臺灣苗栗地方法院民事裁定
110年度聲字第41號
聲  請  人  謝宗珮  

上列聲請人就本院109年度訴字第491號清償借款事件，聲請人聲
請交付民國110年3月2日、9月7日法庭錄音光碟，本院裁定如下
：  
　　主　　文
准予交付聲請人本院109年度訴字第491號清償借款事件於110年3
月2日、9月7日之法庭數位錄音光碟。
聲請人就前項所示法庭數位錄音光碟內容，不得散布、公開播送
，或為非正當目的使用。
聲請費用由聲請人負擔。
    理  由
一、按當事人及依法得聲請閱覽卷宗之人，因主張或維護其法律
    上利益，得於開庭翌日起至裁判確定後6 個月內，繳納費用
    聲請法院許可交付法庭錄音或錄影內容，法院組織法第90條
    之1 第1 項本文定有明文。稽其修法意旨，良以法庭錄音或
    錄影內容為訴訟資料之一部分，為提升司法品質，增進司法
    效能，並參考行政程序法第46條第1 項但書規定，除有依法
    令得不予許可或限制聲請閱覽、抄錄或攝影卷內文書，或涉
    及國家機密或其他依法令應予保密之事項者，法院得限制交
    付法庭錄音或錄影內容外，允宜賦予當事人及依法得聲請閱
    覽卷宗之人，因主張或維護其法律上利益，得於開庭後相當
    期間內，繳納費用聲請法院許可交付法庭錄音或錄影內容，
    以維其訴訟權益。而所謂主張或維護法律上利益云者，舉凡
    核對更正筆錄、他案訴訟所需，或認法院指揮訴訟方式對其
    訴訟權益有影響之虞，欲用以保障其法律上利益等，均屬之
    ，此觀司法院於民國104 年8 月7 日修正發布之「法庭錄音
    錄影及其利用保存辦法」第8 條之修正說明即明（最高法院
    104 年度台抗字第648 號裁定參照）。又當事人及依法得聲
    請閱覽卷宗之人，因主張或維護其法律上利益，聲請交付法
    庭錄音或錄影內容時，應敘明理由，由法院為許可與否之裁
    定。前項聲請經法院裁定許可者，每張光碟應繳納費用新臺
    幣（下同）50元。持有前開法庭錄音、錄影內容之人，就取
    得之錄音、錄影內容，不得散布、公開播送，或為非正當目
    的使用，復有法庭錄音錄影及其利用保存辦法第8 條可參。
二、聲請意旨略以：本件筆錄內容所載，或有未能完整表達訴訟
    當事人之本意，為釐清真意，因而有聽取法庭錄音之必要。
    爰依法庭錄音錄影及其利用保存辦法規定聲請交付各該審判
    期日法庭錄音光碟等語。
三、經查：本件聲請人為本件訴訟之被告，為依法得聲請閱覽卷
    宗之人。復據聲請人敘明聲請交付法庭錄音以維護其法律上
    利益之理由，本件並無得不予許可或限制聲請閱覽、抄錄或
    攝影卷內文書等應保密之事項，經核與法院組織法第90條之
    1 之規定尚無不合，應予准許。惟聲請人依法就取得之法庭
    數位錄音光碟內容，不得散布、公開播送，或為非正當目的
    使用。違反前揭規定者，依法院組織法第90條之4 第1 、2 
    項，由行為人之住所、居所，或營業所、事務所所在地之地
    方法院處3 萬元以上30萬元以下罰鍰，併特予裁示以促其注
    意遵守。
四、爰裁定如主文。
中　　華　　民　　國　　110 　年　　10　　月　　18　　日
                  民事第一庭  法　官　張新楣
以上正本係照原本作成
如不服本裁定應於送達後10日內向本院提出抗告狀，並繳納抗告
費新臺幣1,000元。
                        書記官　劉立晨
中　　華　　民　　國　　110 　年　　10　　月　　18　　日